【裁判字號】    94,訴,1462
【裁判日期】    950414
【裁判案由】    違反毒品危害防制條例
【裁判全文】
臺灣臺南地方法院刑事判決              94年度訴字第1462號
公  訴  人  臺灣臺南地方法院檢察署檢察官
被      告  甲○○
上列被告因違反毒品危害防制條例案件，經檢察官提起公訴（九
十四年度營毒偵字第三四三號），及移送併辦審理（九十四年度
營毒偵字第四二０號、九十五年度毒偵字第三二０號），被告就
犯罪事實均為有罪之陳述，本院裁定進行簡式審判程序，判決如
下：
    主  文
甲○○連續施用第一級毒品，累犯，處有期徒刑壹年，扣案之第
一級毒品海洛因壹包（含袋重零點貳壹公克）沒收銷毀之，扣案
之分裝匙玖支、注射針筒柒支、夾鏈袋大包、夾鏈袋壹盒、削
尖吸管玖支、吸管壹支及電子磅秤貳臺均沒收；又連續施用第二
級毒品，累犯，處有期徒刑陸月，扣案之吸食器壹個、安非他命
吸食管支均沒收。應執行有期徒刑壹年肆月，扣案之第一級毒
品海洛因壹包（毛重零點貳壹公克）沒收銷毀之，扣案之分裝匙
玖支、注射針筒柒支、夾鏈袋大包、夾鏈袋壹盒、削尖吸管玖
支、吸管壹支、電子磅秤貳臺、吸食器壹個及安非他命吸食管
支均沒收。
    事  實
一、甲○○前因施用毒品案件，經依本院裁定送觀察、勒戒後，
    認有繼續施用毒品之傾向，再送強制戒治，嗣因無繼續戒治
    之必要，本院裁定停止戒治，所餘戒治期間，付保護管束，
    甲○○嗣於八十八年十月十九日出監，然又施用毒品，經本
    院以八十九年度毒聲字第一三八號裁定撤銷停止戒治，令入
    戒治處所施以強制戒治，並執行至八十九年十月三十一一日
    期滿完畢，由臺灣臺南地方法院檢察署檢察官於九十年三月
    一日，以九十年度戒毒偵字第一０九號不起訴處分確定後，
    復因施用第一、二級毒品案件，經本院以九十一年度毒聲字
    第一八０四號裁定令入戒治處所施以強制戒治，並執行至九
    十三年一月九日因法令變更而遭釋放；刑罰部分經檢察官提
    起公訴，本院於九十二年二月十二日以九十一年度訴字第一
    一五一號分別判處八月及三月，應執行有期徒刑十月確定，
    甫於九十三年十月三十日縮刑期滿執行完畢。竟仍未戒除施
    用毒品惡習，於前揭強制戒治執行完畢釋放後五年內，又基
    於施用第一級毒品之概括犯意，自九十四年五月中旬某日起
    ，至九十五年二月十四日晚上十時許止，在臺南縣七股鄉大
    潭村臺潭四一之七號住處車庫內，以針筒注射之方式，連續
    施用第一級毒品海洛因多次；另基於施用第二級毒品之概括
    犯意，自九十四年五月中旬某日起，至九十五年二月十四日
    晚上十時許止，在上址車庫內，以吸食器燒烤安非他命使成
    煙霧以鼻吸取之方式，連續施用第二級毒品安非他命多次。
    嗣分別於：(1)九十四年八月二十四日上午十一時五十五分許
    ，在臺南縣北門鄉臺十七線與南一七四線路口，為警盤檢查
    獲，並扣得磁鐵一個、分裝匙九支及注射針筒二支；(2)九十
    四年十一月十七日下午五時五十分許，為警持本院搜索票至
    其上開住處，搜索查扣夾鍊袋二包、夾鍊袋一盒、削尖吸管
    九支、注射針筒四支、電子磅秤二臺、安非他命吸食器一個
    、安非他命吸食玻璃管三支及第一級毒品海洛因一包（含袋
    重０．二一公克）等物；(3)九十四年十二月十四日晚上九時
    許，為警持本院搜索票至上址搜索，並同意採尿送驗後呈嗎
    啡及安非他命陽性反應；(4)於同年月二十九日凌晨三時許，
    警方經其同意搜索上址，查扣注射針筒一支、塑膠夾鍊袋一
    包及吸管一支等物；(5)於九十五年三月三十一日在本院審理
    時自白其施用第一、二級毒品海洛因及安非他命之時間，而
    查獲上情。
二、案經臺南縣警察局學甲分局報告及臺南縣警察局、臺南市警
    察局移送臺灣臺南地方法院檢察署檢察官偵查起訴及移送併
    辦。
    理  由
一、上揭事實，業據被告坦承不諱，而被告尿液經警於九十四年
    八月二十四日、十一月十七日、十二月十四日及十二月二十
    九採集送驗結果，均呈嗎啡及安非他命或甲基安非他命陽性
    反應，此有臺南縣警察局學甲分局刑事組採集尿液姓名對照
    表、臺南縣警察局刑警隊經濟組採取尿液編號對照表、臺南
    縣警察局刑警大隊年籍對照表、臺南縣警察局學甲分局採集
    尿液姓名對照表、長榮大學九十四年九月十四日、十二月一
    日、十二月二十六日及九十五年度一月十三日確認報告在卷
    足稽。次查，扣案白粉一包經鑑定結果，含第一級毒品海洛
    因成分，含袋重０．二一公克等情，有臺南縣警察局刑事警
    察大隊查獲涉嫌毒品危害防制條例毒品初步鑑驗報告書及法
    務部調查局九十五年一月二十五日調科壹字0000000
    00號鑑定通知書在卷可佐。再查，被告前因施用毒品案件
    ，經依本院裁定送觀察、勒戒後，認有繼續施用毒品之傾向
    ，再送強制戒治，嗣因無繼續戒治之必要，本院裁定停止戒
    治，所餘戒治期間，付保護管束，是於八十八年十月十九日
    出監，然又施用毒品，經本院以八十九年度毒聲字第一三八
    號裁定撤銷停止戒治，令入戒治處所施以強制戒治，並執行
    至八十九年十一月一日期滿完畢，由臺灣台南地方法院檢察
    署檢察官於九十年三月一日，以九十年度戒毒偵字第一０九
    號不起訴處分確定後，復因施用第一、二級毒品案件，經本
    院以九十一年度毒聲字第一八０四號裁定令入戒治處所施以
    強制戒治，並執行至九十三年一月九日因法令變更而遭釋放
    等情，有臺灣臺南地方法院檢察署檢察官九十年度戒毒偵字
    第一０九號不起訴處分書、九十一年度毒偵字第一四八四號
    起訴書及臺灣高等法院被告前案紀錄表在卷足憑。則被告自
    白與事實相符，應堪採信。此外，復有臺南縣警察局搜索扣
    押筆錄、臺南縣警察局扣押物品目錄表、照片八幀及扣案之
    分裝匙九支、注射針筒七支、夾鏈袋三大包、夾鏈袋一盒、
    削尖吸管九支、吸管一支、電子磅秤二臺、吸食器一個及安
    非他命吸食管三支可佐。綜上，本件事證明確，被告於強制
    戒治執行完畢釋放後五年內，又再施用第一、二級毒品犯行
    ，足以認定。
二、按海洛因、安非他命分屬毒品危害防制條例第二條第二項第
    一、二款所列之第一、二級毒品。故核被告所為，係犯毒品
    危害防制條例第十條第一項之施用第一級毒品罪及同條第二
    項之施用第二級毒品罪。被告非法持有第一級毒品海洛因及
    第二級毒品安非他命之低度行為，均已為其進而施用之高度
    行為所吸收，俱不復另論。其先後多次施用第一級毒品及施
    用第二級毒品之犯行，時間緊接，犯罪構成要件相同，顯均
    係基於概括之犯意反覆為之，為連續犯，俱應依刑法第五十
    六條之規定論以一罪，並分別依法加重其刑。至於移送併案
    審理（九十四年度營偵字第四二０號、九十五年度毒偵字第
    三二０號）及被告自承從九十四年十二月二十八日起至九十
    五年二月十四日晚上十時許止之施用第一、二級毒品犯行，
    雖均未為起訴書所論列，惟此三部分犯行與前揭論罪科刑部
    分，均有連續犯之裁判上一罪關係，已如前述，且部分業經
    檢察官移送併案審理，自俱為前揭起訴效力所及，本院應併
    予審究，附此敘明。被告所犯上開二罪，犯意各別，行為不
    同，應分論併罰。被告有如事實欄所載執行完畢之前科紀錄
    ，有臺灣高等法院被告全國前案紀錄表可稽，其於執行完畢
    後五年之內，再犯本件有期徒刑以上之罪，為累犯，應依刑
    法第四十七條之規定加重其刑，並依法均遞加重之。爰審酌
    被告之犯罪動機、目的、手段及曾因施用第二級毒品案件，
    經觀察、勒戒及強制戒治程序，並經本院於九十二年二月十
    二日以九十一年度訴字第一一五一號判處應執行有期徒刑十
    月後，仍再犯本件之罪，顯見其毫無悔意，戒癮之意志力甚
    為薄弱，惟犯後坦承犯行態度良好等一切情狀，分別量處如
    主文所示之刑，並定其應執行之刑，以資懲儆。末按查獲之
    毒品，不問屬於犯人與否，均沒收銷燬之。毒品危害防制條
    例第十八條第一項前段定有明文。本件扣案之第一級毒品海
    洛因一包（含袋重０．二一公克），係毒品危害防制條例第
    二條第二項第一款規定之第一級毒品無訛，業如前述，而盛
    裝扣案毒品之塑膠袋一個有毒品殘渣黏附其上不可分，故均
    依同條例第十八條第一項前段宣告沒收銷燬之。又扣案之
    分裝匙九支、注射針筒七支、夾鏈袋三大包、夾鏈袋一盒、
    削尖吸管九支、吸管一支、電子磅秤二臺，及安非他命吸
    食器一個、安非他命吸食玻璃管三支等物，業據被告供承均
    屬其所有，且分別係供本案施用第一、二級毒品所用或預備
    之物（見本院卷第二二、五０、六五頁），故均應依刑法第
    三十八條第一項第二款之規定宣告沒收。至於扣案之磁鐵一
    個，業據被告否認係供本案施用第一、二級毒品所用或預備
    之物（見本院卷第五十頁），復查無其他積極證據足資證明
    上情，爰不併予宣告沒收。
據上論斷，應依刑事訴訟法第二百七十三條之一第一項、第二百
九十九條第一項前段，毒品危害防制條例第十條第一項、第二項
、第十八條第一項前段，刑法第十一條前段、第五十六條、第四
十七條、第三十八條第一項第二款、第五十一條第五款，判決如
主文。
本案經檢察官乙○○到庭執行職務。
中    華    民    國    95    年    4     月    14    日
                        刑事第六庭  法  官  陳映佐
上正本證明與原本無異。
如不服本判決，應於判決送達後十日內，向本院提出上訴狀。
                                    書記官  鄭吉裕
中    華    民    國    95    年    4     月    14    日
附錄法條
毒品危害防制條例第十條第一、二項：
  施用第一級毒品者，處六月以上五年以下有期徒刑。
  施用第二級毒品者，處三年以下有期徒刑。


司法院資訊處製作；財團法人民間司法改革基金會備份。
